【裁判字號】    90,毒抗,713
【裁判日期】    901023
【裁判案由】    聲請強制戒治
【裁判全文】
臺灣高等法院臺中分院刑事裁定                      九十年度毒抗字第七一三號
    抗  告  人
    即  被  告  甲○○
右列抗告人因聲請強制戒治案件，不服臺灣彰化地方法院中華民國九十年八月二十二
日第一審裁定（九十年度毒聲字第三二九二號，聲請案號：台灣彰化地方法院檢察署
，九十年度聲戒字第八０六號、九十年度毒偵字第二九九一號），提起抗告，本院裁
定如左：
      主  文
抗告駁回。
      理  由
一、原裁定略以：被告甲○○前因施用毒品案件，經先後二次裁定送觀察、勒戒後，
    均無繼續施用毒品之傾向，由台灣彰化地方法院檢察署檢察官分別於民國（下同
    ）八十九年九月二十五日以八十九年度毒偵字第四六一三號、九十年三月二十八
    日以八十九年度毒偵字第五八八二號處分不起訴確定。惟被告復於九十年七月五
    日或其前三日內之某時，在不詳地點，施用第一級毒品海洛因，嗣為警於同年月
    日十八時許在彰化縣員林鎮○○里○○街五九二巷口處查獲。訊據被告甲○○雖
    矢口否認上揭犯行，惟經警採其尿液送驗，結果呈嗎啡陽性反應，有詮昕科技股
    份有限公司出具之濫用藥物尿液檢驗報告書一紙附卷可稽，復有不起訴處分書、
    刑案資料查註紀錄表附卷可考，核被告係三犯毒品危害防制條例第十條第一項之
    罪，故依毒品危害防制條例第二十條第三項之規定，裁定令入戒治處所施以強制
    戒治。
二、抗告意旨略以：原審未依法將尿液送法務部調查局再詳加檢驗，逕以銓昕科技股
    份有限公司所出具虛偽之濫用藥物尿液檢驗報告書一紙，即率行裁定被告令入戒
    治處所施以強制戒治一年之處分，顯有違誤云云。
三、經查：(一)被告空言指摘銓昕科技股份有限公司所出具之檢驗報告係虛偽不實，然
    被告並未提出任何證據以實其說，為不可採。(二)被告雖指摘原審應再採尿液送驗
    ，惟按人體代謝原理，施用毒品後經尿液排出之時間，依施用量之多寡、施用者
    之年齡、性別及代謝功能不同而有所差異，一般而言，施用者在施用毒品後四十
    八小時內所排泄之尿液，均有可能被檢出毒品經人體代謝後之物質，且若經常或
    大量施用，則毒品經代謝後之物質由尿液排出時間約可延長至九十六小時。故原
    審縱再採被告尿液送驗，亦無法證明被告於九十年七月五日或其前三日之某時未
    施用第一級毒品海洛因，是被告所辯，不足採信。原審法院裁定令被告入戒治處
    所施以強制戒治一年，於法並無不合。本件抗告為無理由應予駁回。
四、據上論斷，應依刑事訴訟法第四百十二條，裁定如主文。
中       華       民       國   九  十    年     十      月   二十三    日
                                臺灣高等法院臺中分院刑事第六庭
                                      審判長法  官  李  文  雄
                                            法  官  邱  顯  祥
                                            法  官  陳  嘉  雄
右正本證明與原本無異。
不得再抗告。
                                            書記官  王  麗  英
中       華       民       國   九  十    年     十      月    二十四   日
                                                                        Ｋ


司法院資訊處製作；財團法人民間司法改革基金會備份。
